臺灣桃園地方法院民事判決　九十二年度訴字第一八五九號
　　原　　　告　台灣光榮綜合資訊股份有限公司
?
　　法定代理人　乙○○
　　訴訟代理人　丙○○
　　　　　　　　甲○○
　　被　　　告　丁○○
右當事人間請求損害賠償事件，經本院刑事庭裁定移送至民事庭，於民國九十三年一
月十二日辯論終結，本院判決如左：
    主    文
被告應給付原告新臺幣壹拾參萬壹仟元，及自民國九十二年九月十八日起至清償日止
，按年息百分之五計算之利息。
原告其餘之訴駁回。
訴訟費用由被告負擔百分之十三，餘由原告負擔。
本判決原告勝訴部分得假執行。
    事    實
甲、原告方面：
壹、聲明：被告應給付原告新台幣（下同）一百萬元，及刑事附帶民事訴訟起訴狀繕
    本送達之翌日起至清償日止，按年息百分之五計算之利息。
貳、陳述：被告係設址於桃園縣龜山鄉○○路○段三二九號米奇電視遊樂器專賣店之
    負責人，竟意圖營利而向不特定人販賣侵害原告電腦程式著作權之盜版遊戲光碟
    ，經內政部警政署保二總隊保護智慧財產權大隊桃園分隊員警於民國九十二年四
    月四日在前址查獲，其中八片光碟確已侵害原告享有之電腦程式著作財產權，案
    經原告訴由台灣桃園地方法院檢察署檢察官偵辦，並分別經該署檢察官對被告提
    起公訴及本院以九十二年度簡字第一○○號刑事簡易判決判處被告有罪確定在案
    。而原告近年來飽受盜版猖獗之苦，每每花費大筆經費製作及宣傳，盜版業者卻
    坐享其利，被告不法經營販賣盜版遊戲光碟，且為盜版之禍源，對原告造成難以
    估計之損害，核被告之侵權行為自屬故意且情節重大，惟因原告無法舉證，應參
    酌著作權法第八十八條第三項規定酌定被告應賠償之金額，為此原告依侵權行為
    損害賠償請求權規定，請求被告賠償如聲明所示之金額及利息。
乙、被告方面：
壹、聲明：駁回原告之訴。
貳、陳述：被告確有販賣侵害原告電腦程式著作財產權之盜版遊戲光碟，販賣當時原
    告之遊戲軟體剛上市，大約賣出十幾片，但伊沒有這麼多錢可以賠償。
丙、本院依職權調閱本院九十二年度簡字第一○○號刑事卷宗。
    理    由
一、本件原告主張被告係設於桃園縣龜山鄉○○路○段三二九號米奇電視遊樂器專賣
    店之負責人，竟意圖營利而向不特定人販賣侵害原告享有電腦程式著作權之盜版
    遊戲光碟，經內政部警政署保二總隊保護智慧財產權大隊桃園分隊員警於九十二
    年四月四日在前址查獲，並扣得八片侵害原告享有著作權之盜版遊戲光碟，案經
    原提出告訴，被告並分別經台灣桃園地方法院檢察署檢察官提起公訴及本院以九
    十二年度簡字第一○○號刑事簡易判決判處有罪確定在案。被告不法經營販賣盜
    版遊戲光碟，且為盜版之禍源，對原告造成難以估計之損害，核被告之侵權行為
    自屬故意且情節重大，並參酌著作權法第八十八條第三項規定酌定被告應賠償之
    金額，為此原告依侵權行為損害賠償請求權規定，提起本件訴訟等語。被告則以
    伊雖有販出侵害原告電腦程式著作財產權之盜版遊戲光碟約十幾片，但伊沒有這
    麼多錢可以賠償等語資為抗辯。
二、本件被告意圖營利，而於其所開設位於桃園縣龜山鄉○○路○段三二九號米奇電
    視遊樂器專賣店，以每片一百元至三百元之價格，多次販賣侵害原告享有著作權
    之盜版遊戲光碟予不特定人，經內政部警政署保二總隊保護智慧財產權大隊桃園
    分隊員警於九十二年四月四日在前址查獲及扣得八片之系爭盜版遊戲光碟，被告
    前開行為，並分別經台灣桃園地方法院檢察署檢察官提起公訴及本院以九十二年
    度簡字第一○○號刑事簡易判決判處有罪確定在案之事實，業經被告自承：伊共
    賣出侵害原告著作權之盜版光碟約十幾片，扣案有八片等語屬實（見本院九十三
    年一月十二日言詞辯論筆錄），並有本院九十二年度簡字第一○○號刑事簡易判
    決、台灣桃園地方法院檢察署檢察官聲請簡易判決處刑書各一件在卷可稽，復經
    本院依職權調閱前開卷宗查對屬實，足證被告確有多次販賣，並陳列未經原告授
    權而重製原告享有電腦程式著作權之盜版遊戲光碟予不特定顧客之行為，自堪信
    原告此部分之主張為真實。
三、按因故意或過失，不法侵害他人之權利者，負損害賠償責任。民法第一百八十四
    條第一項前段定有明文。經查原告享有著作權之系爭遊戲光碟正版每片售價一千
    九百五十元，被告行為當時每月約可賣出五、六千片，每片約可賺五至六百元乙
    節，業據原告陳述在卷（見本院九十三年一月十二日言詞辯論筆錄），且為被告
    所不爭執，而被告既以每片一百元至三百元之價格，販出侵害系爭盜版遊戲光碟
    約十多片，自係故意不法侵害原告享有之系爭著作權，且足以影響原告系爭遊戲
    光碟之銷售數量，致原告受有銷售金額及收益之減少，顯見被告之故意侵權行為
    與原告受損之結果間，顯有相當因果關係。是原告主張被告應依侵權行為法則負
    損害賠償責任，自屬又據。被告雖抗辯稱：伊無這麼多錢賠償原告云云，惟此抗
    辯縱然屬實，要無從免除被告之本件賠償責任，是被告上開抗辯，並無足採。又
    原告雖主張被告之故意侵權行為情節重大，造成其難以估計之損害，被告應賠償
    其一百萬元之損害云云。按當事人已證明受有損害而不能證明其數額或證明顯有
    重大困難者，法院應審酌一切情況，依所得心證定其數額。又因故意或過失不法
    侵害他人之著作財產權或製版權者，負損害賠償責任。數人共同不法侵害者，連
    帶負賠償責任。前項損害賠償，被害人得依下列規定擇一請求：一、依民法第二
    百十六條之規定請求。但被害人不能證明其損害時，得以其行使權利依通常情形
    可得預期之利益，減除被侵害後行使同一權利所得利益之差額，為其所受損害。
    二、請求侵害人因侵害行為所得之利益。但侵害人不能證明其成本或必要費用時
    ，以其侵害行為所得之全部收入，為其所得利益。依前項規定，如被害人不易證
    明其實際損害額，得請求法院依侵害情節，在新臺幣一萬元以上一百萬元以下酌
    定賠償額。如損害行為屬故意且情節重大者，賠償額得增至新臺幣五百萬元。民
    事訴訟法第二百二十二條第二項及著作權法第八十八條分別定有明文規定。本件
    原告既已證明被告之故意不法侵害行為，致原告受有系爭遊戲光碟銷售金額及收
    益之損失，惟原告表明其無法舉證所受之損害額乙節，為被告所不爭執，是原告
    主張參酌著作權法第八十八條第三項之規定，由本院依職權酌定本件賠償數額，
    亦為可採。惟查系爭遊戲光碟剛推出時，原告每月約可銷售數千片，遊戲軟體的
    生命價值約有三個月至半年的期間，被告販賣系爭盜版遊戲光碟當時，原告每月
    約可賣出五、六千片，每片售價一千九百五十元，每片可賺五至六百元，而被告
    販賣當時原告剛出版系爭遊戲光碟，被告共賣出十多片之盜版遊戲光碟，實際數
    量不記得，另遭查扣八片等情，分別據兩造陳述在卷（見本院九十三年一月十二
    日言詞辯論筆錄），且均為他造所不爭執，是本院審酌被告所販賣侵害原告享有
    著作權之系爭盜版遊戲光碟約在二十片至二十七片之間，則被告之故意侵權行為
    致原告短少之銷售金額市價應在三萬九千元至五萬二千六百五十元之間，原告短
    少之收益則在一萬元至一萬六千二百元之間，顯見被告侵害原告系爭著作權之情
    節尚非重大等情，因認應以原告短少之收益額之中間數額一萬三千一百元之十倍
    ，作為計算原告因本件侵權行為所受之損害即為適當，依此計算，原告得請求被
    告賠償之數額應以十三萬一千元為相當，超過此數額之請求，尚屬過高，要無可
    採。從而告依侵權行為損害賠償請求權規定，請求被告給付十三萬一千元，及自
    刑事附帶民事起訴狀繕本送達被告翌日即九十二年九月十八日起至清償日止，按
    年息百分之五計算之利息，為有理由，應予准許，其逾此部分之請求，為無理由
    ，應予駁回。
四、本判決原告勝訴部分所命給付之金額在五十萬元以下，爰依職權宣告假執行。
據上論結，本件原告之訴為一部有理由，一部無理由，依民事訴訟法第七十九條、第
三百八十九條第一項第五款，判決如主文。
中　　　華　　　民　　　國　　九十三　　年　　　一　　　月　　二十七　　日
                                臺灣桃園地方法院民事第二庭
~B法　　　官　林雯娟
右為正本係照原本作成
如對本判決上訴，須於判決送達後廿日內向本院提出上訴狀
中　　　華　　　民　　　國　　九十三　　年　　　一　　　月　　 十四　　 日
~B法院書記官　林韡婷
